【裁判字號】    97,交聲,1623
【裁判日期】    970825
【裁判案由】    交管條例聲異
【裁判全文】
臺灣板橋地方法院交通事件裁定      97年度交聲字第1623號
異  議  人  甲○○
上列異議人即受處分人因違反道路交通管理處罰條例案件，對於
交通部公路總局臺北區監理所於民國九十七年五月十九日所為北
監營裁字裁四０－Ｃ00000000號裁決，聲明異議，本院
裁定如下：
    主    文
異議駁回。
    理    由
一、按汽車駕駛人飲用酒類或其他類似物後，其吐氣所含酒精濃
    度超過每公升○．二五毫克以上者，不得駕車，再汽車駕駛
    人，駕駛汽車經測試檢定，酒精濃度超過規定標準者，處新
    臺幣（下同）一萬五千元以上六萬元以下罰鍰，並當場移置
    保管該車輛、因而肇事致人受傷者，並吊扣其駕駛執照二年
    及接受道路交通安全講習，道路交通安全規則第一百十四條
    第二款及道路交通管理處罰條例第三十五條第一項第一款、
    第二十四條第一項第二款分別定有明文。
二、本件異議人即受處分人甲○○於民國九十七年三月二十三日
    飲酒後，駕駛車牌號碼為２Ｄ—５３１號營業用小客車，於
    該日二時三十五分在臺北縣三重市○○路○段與自強路口肇
    事，並導致乘客葉坤輝等人受傷，經將異議人送醫後，對之
    為酒精濃度抽血檢驗結果，認為其呼氣酒精濃度已經超過零
    點二五ＭＧ／Ｌ之標準，認受處分人有酒後駕車之違規行為
    而製單舉發，嗣受處分人未於應到案日期前前往指定處所聽
    候裁決且繳納罰鍰或陳述意見，原處分機關乃於九十七年五
    月十九日依道路交通管理處罰條例第三十五條第一項第一款
    、第二十四條第一項第二款（裁決書漏載此條）及違反道路
    交通管理事件統一裁罰基準表等規定，裁處受處分人罰鍰一
    萬九千五百元，並吊扣其駕駛執照二十四個月，且施以道路
    交通安全講習。
三、本件異議人對於確實有飲酒駕車一情固予承認，惟辯稱當時
    一切依照正常路線行駛，係因陳一文所駕駛之自用小客車，
    突然由外車道左轉正好撞擊異議人之車致損害云云。查本件
    異議人確有前揭飲酒駕車之行為，並於九十七年三月二十三
    日二時三十五分在臺北縣三重市○○路○段與自強路口肇事
    ，並導致乘客葉坤輝等人受傷，經將異議人送醫後，對之為
    酒精濃度抽血檢驗結果，認為其呼氣酒精濃度已經超過零點
    二五ＭＧ／Ｌ之標準一情，有道路交通事故現場圖、道路交
    通事故調查報告表、臺北縣立醫院藥物／毒物濃度測定檢驗
    結果、酒精濃度抽血檢驗與呼氣濃度值換算公式表在卷可資
    佐證，此情已足認定，異議人並未肇事云云，顯與事實不合
    ，其所辯並不足採。是原處分機關據以援引首揭規定，裁處
    異議人上揭罰鍰，並吊扣駕駛執照二十四個月，且施以道路
    安全講習，無何違誤，應予維持，本件異議為無理由，應予
    駁回。
四、據上論斷，應依道路交通案件處理辦法第十九條，裁定如主
    文。
中    華    民    國    97    年    8     月    25    日
                      交通法庭法  官  吳冠霆
上列正本證明與原本無異。
如不服本裁定，應於裁定送達後五日內敘明抗告理由，向本院提
出抗告狀。
                              書記官  黃炎煌
中    華    民    國    97    年    8     月    25    日


司法院資訊處製作；財團法人民間司法改革基金會備份。
